臺灣高等法院臺中分院刑事裁定　　　　 96年度交抗字第813號
抗　告　人
即受處分人　甲○○原名柯美莉.
上列抗告人因聲明異議案件，不服臺灣南投地方法院中華民國
96年8月28日裁定（96年度交聲字第348號）提起抗告，本院裁定
如下：
    主  文
抗告駁回。
    理  由
一、本件抗告意旨如附件抗告狀所示。
二、按受處分人不服道路交通管理處罰條例第8條所定主管機關
    所為之處罰者，得於接到裁決書之翌日起20日內，向管轄地
    方法院聲明異議，道路交通管理處罰條例第87條第1項定有
    明文，又交通法庭認聲明異議不合法律上之程式，且無從補
    正者，應以裁定駁回之，道路交通案件處理辦法第18條前段
    亦定有明文。又處理違反交通管理事件，有關文書送達之程
　　序，依行政程序法之規定；送達於應受送達人之住居所、事
  　務所或營業所為之。於應送達之處所不獲會晤應受送達人時
    ，得將文書付與有辨別事理能力之同居人、受僱人或應送達
    處所之接收郵件人員，違反道路交通管理事件統一裁罰標準
    及處理細則第5條、行政程序法第72條第1項、第73條第1項
    分別定有明文。
三、原審以本件裁決書，經交由郵政機關於民國（下同）94年11
    月18日向抗告人位於台中縣大里市○○○街13之2號住所為送
    達，並由同居該處所之柯偉中收受送達，有全戶戶籍資料查
    詢結果及掛號函件回執聯各1紙附卷可憑，是依前揭送達規
    定，本件處分已合法送達。又本件送達地為台中縣大里市，
  　與原審法院（南投縣南投市）並非在同一鄉鎮市○○○道路
    交通案件處理辦法第12條、法院訴訟當事人在途期間標準第
  　4條、第2條等規定，其在途期間為3日，異議人倘對上開處
    分不服，自應於收受該裁決書之翌日即94 年11月19日起計
    算20日，至94年12月8日止另加計3日在途期間之異議期間內
    （即94年12月11日，惟因該日為星期日，故延至次日即同年
    月12日）提出異議，惟抗告人遲至96年8月13日，逾期年餘
    始向原處分機關提出聲明異議狀，此有卷附交通部公路總局
    臺中區監理所南投監理站收文章可稽，因認抗告人聲明異議
    不合法律上之程式，且無從補正，裁定將其異議駁回。抗告
    人徒以：伊以為監理寄裁決書係詐騙而不予理會，因此遲誤
    異議期間，但本件交通事件處分顯有違誤，豈可因逾異議期
    間即裁定駁回云云，惟抗告人苟質疑原處分機關裁決書之真
    偽，即應自動向原處分機關查詢為是，其未循此途查證而遲
    誤異議期間，乃因可歸責於已之事由，其異議既不合程序規
    定，原審依道路交通管理處罰條例第87條第2項，道路交通
    案件處理辦法第18條前段，裁定駁回其異議，即無不合，本
　　件抗告並無理由，應予駁回。
四、據上論結，應依道路交通案件處理辦法第26條第2項，刑事
    訴訟法第412條，裁定如主文。
中　　華　　民　　國　　96　　年　　9 　　月　　26　　日
            刑事第七庭    審判長法　官  林  榮  龍
                                法　官  鄭  永  玉
                                法　官  江  錫  麟
上列正本證明與原本無異。
不得再抗告。
                                書記官  劉  建  智
中　　華　　民　　國　　96　　年　　9 　　月　　27　　日
